it: Funzionalità dell'avvolgitore: Estrattore di pin del ponte; Taglierina incorporata; Altro
fr: Caractéristiques de l’enrouleur: Extracteur de goupille de pont; Cutter intégré; Autre
en: Winder features: Bridge pin puller; Built-in cutter; Other
pl: Charakterystyka zwijacza strun: Ściągacz sworznia mostka; Wbudowany obcinak; Inne
da: Viklerfunktioner: Brostiftaftrækker; Indbygget skærer; Andet
ko: 와인더 기능: 브리지 핀 풀러; 내장 커터; 기타
tr: Sarıcı özellikleri: Köprü pimi çektirmesi; Dahili kesici; Diğer
cs: Vlastnosti navíječe: Stahovák můstkových kolíků; Vestavěná řezačka; Jiné
es: Características de la bobinadora: Extractor de clavijas de puente; Cortador incorporado; Otros
zh-TW: 螺旋型階梯特點: 橋式拔銷器; 內建切刀; 其他
nb: Viklerfunksjoner: Bropinnetrekker; Innebygd kutter; Annet
sv: Detaljer för winder: Brostiftsavdragare; Inbyggd fräs; Övrigt
ja: ワインダ機能: ブリッジピン抜き; 内蔵カッター; その他
lt-LT: Derinimo kuoliukų ypatybės: Tiltelio smeigtuko ištraukiklis; Įmontuotasis pjoviklis; Kita
hu: Tekercselő jellemzői: Hídcsaplehúzó; Beépített vágó; Egyéb
pt-PT: Características do enrolador: Extrator de pino de Bridge; Cortador integrado; Outro
th: คุณลักษณะของกล่องหมุน: ที่ถอนหมุดกีตาร์; ที่ตัดสายในตัว; อื่นๆ
fi: Rajauskynän ominaisuudet: Siltatapin vedin; Sisäänrakennettu leikkuri; Muu
bg-BG: Характеристики на устройство за навиване: Изтегляч на мостови щифтове; Вграден нож; Други
sl-SI: Lastnosti navijalke: Zategovanje čepkov za strune; Vgrajen rezalnik; Drugo
ro-RO: Caracteristici înfășurător: Extractor de știfturi de punte; Cutter integrat; Altele
vi: Tính năng cuộn dây: Dụng cụ tháo chốt cầu; Có bàn cắt; Khác
ru: Характеристики машинки для намотки струн: Съемник мостового штифта; Встроенный резак; Другое
pt-BR: Características da bobinadora: Extrator de pino de rastilho; Cortador integrado; Outro
el: Χαρακτηριστικά μανιβέλας κουρδίσματος: Εξολκέας καρφίτσας γέφυρας; Ενσωματωμένος κόφτης; Άλλο
nl: Kenmerken oproller: Brugpentrekker; Ingebouwde snijder; Andere
de: Wicklereigenschaften: Bridge Pin Puller; Eingebauter Cutter; Sonstiges
zh-CN: 绕线器特点: 弦钉拉拔器; 内置切刀; 其他
hr-HR: Značajke navijača žica: Izvlakač igle mosta; Ugrađeni rezač; Ostalo
sk-SK: Vlastnosti navíjača: Sťahovák mostíkových kolíkov; Vstavaná rezačka; Iné